臺灣雲林地方法院刑事裁定
111年度聲字第181號
聲  請  人  臺灣雲林地方檢察署檢察官
受  刑  人  薛鎮平



上列聲請人因受刑人數罪併罰有二裁判以上，聲請定其應執行之
刑（110年度執字第1919號），本院裁定如下：
    主  文
薛鎮平所犯如附表所示之罪刑，應執行有期徒刑玖年。
    理  由
一、聲請意旨略以：受刑人薛鎮平因犯毒品危害防制條例等案件
    ，先後經判決確定（如附表），符合數罪併罰之要件，應依
    刑法第53條及第51條第5款之規定，聲請定其應執行之刑，
    爰依刑事訴訟法第477條第1項規定聲請裁定等語。
二、按裁判確定前犯數罪者，併合處罰之；數罪併罰，有二裁判
    以上者，依刑法第51條之規定，定其應執行之刑；數罪併罰
    ，分別宣告其罪之刑，宣告多數有期徒刑者，於各刑中之最
    長期以上，各刑合併之刑期以下，定其刑期，但不得逾30年
    ；依刑法第48條應更定其刑者，或依刑法第53條及第54條應
    依刑法第51條第5款至第7款之規定，定其應執行之刑者，由
    該案犯罪事實最後判決之法院之檢察官，聲請該法院裁定之
    ，刑法第50條第1項前段、第53條、第51條第5款、刑事訴訟
    法第477條第1項分別定有明文。另按法律上屬於自由裁量之
    事項，有其外部性界限及內部性界限，並非概無拘束。依據
    法律之具體規定，法院應在其範圍選擇為適當之裁判者，為
    外部性界限；而法院為裁判時，應考量法律之目的，及法律
    秩序之理念所在者，為內部性界限。法院為裁判時，二者均
    不得有所逾越（最高法院80年台非字第473號判例意旨參照
    ）。是以數罪併罰，有二裁判以上，定其應執行之刑時，固
    屬法院自由裁量之事項，然仍應受前揭外部性界限及內部性
    界限之拘束。
三、經查
㈠、經查，本案受刑人所犯如附表所示各罪，經法院判處如附表
    所示之刑，均分別確定在案，有各該刑事判決書及臺灣高等
    法院被告前案紀錄表在卷可稽。且如附表編號2-4所示之罪
    均係於如附表編號1所示判決確定日期（民國108年11月4日
    ）前所為。受刑人所犯如附表編號1至4號所示之罪均為不得
    易科罰金、不得易服社會勞動之罪，受刑人就附表所示各罪
    ，業已請求檢察官聲請合併定其應執行之刑，此有受刑人出
    具之臺灣雲林地方檢察署刑法第50條第1項但書案件是否請
    求定應執行刑調查表1紙在卷可稽，是檢察官聲請定其應執
    行之刑，本院審核認聲請為正當，應予准許。
㈡、受刑人所犯如附表編號1至3號所示之罪，原判決已定應執行
    有期徒刑1年10月確定，有附表所示之刑事判決、臺灣高等
    法院被告前案紀錄表在卷可稽。依前揭最高法院判決意旨，
    本院分別就附表所示各罪再為定應執行刑之裁判時，除不得
    逾越刑法第51條第5款所定法律之外部界限，即不得重於如
    附表所示各罪加計之總和外，亦應受內部界限之拘束，即不
    得重於前揭所定之執行刑有期徒刑1年10月及其餘宣告刑有
    期徒刑7年7月加計後之總和，即不得逾有期徒刑9年5月。從
    而，聲請人以本院為最後事實審法院，聲請就受刑人所犯如
    附表所示之各罪定其應執行刑，經核與前述規定及裁判要旨
    尚無不合，應予准許。本院依前揭法條規定，並考量附表所
    示各罪之犯罪時間、犯罪之同質性以及定應執行刑之限制加
    重原則，兼顧刑罰衡平之要求及矯正受刑人之目的，在未逾
    越內、外部界限之限度內，定其應執行之刑如主文所示。
四、依刑事訴訟法第477條第1項，刑法第50條、第53條、第51條
    第5款，裁定如主文。
中　　華　　民　　國　　111 　年　　3 　　月　　30　　日
                  刑事第七庭    法　官　王子榮
以上正本證明與原本無異。
如不服本裁定，應於裁定送達後5日內向本院提出抗告狀（須附
繕本）。「切勿逕送上級法院」　　　　　　　　　
                                書記官　李沛瑩
中　　華　　民　　國　　111 　年　　3 　　月　　30　　日
附表：受刑人薛鎮平應執行刑案件一覽表  
    編      號              1                      2                         3                罪      名   毒品危害防制條例 毒品危害防制條例 毒品危害防制條例 宣  告  刑   有期徒刑8 月                有期徒刑1 年                  有期徒刑1年2 月            犯 罪 日 期  108 年4 月18 日17時許 108 年4 月18 日          108 年8 月1 日 偵查機關及案號  機  關 臺灣雲林地方檢察署    臺灣雲林地方檢察署      臺灣雲林地方檢察署     案 號    108年度毒偵字第561號      108年度毒偵字第561號 108年度毒偵字第1050號 最後事實審            法  院 臺灣高等法院臺南分院      臺灣高等法院臺南分院      臺灣雲林地方法院         案  號 108 年度上訴字第1017 號 108 年度上訴字第1017 號 108 年度訴字第720 號  日  期 108 年10 月8日 108 年10 月8日 108 年11 月14日 確定判決            法  院 臺灣高等法院臺南分院      最高法院        臺灣雲林地方法院         案  號 108 年度上訴字第1017 號 109 年度台上字第164 號 108 年度訴字第720 號  日  期 108 年11 月4日 109 年1月8 日 108 年12月2 日 是否為得易科罰金之案件  否 否 否 備         註  雲林地檢108年度執字第4338號(編號1-3號定應執行刑1年10月，雲林地檢署109執更強426號)(111戒執更強10號) 雲林地檢109年度執字第401號(編號1-3號定應執行刑1年10月，雲林地檢署109執更強426號)(111戒執更強10號) 雲林地檢109年度執字第112號(編號1-3號定應執行刑1年10月，雲林地檢署109執更強426號)(111戒執更強10號) 

   編      號   4      罪      名   毒品危害防制條例   宣  告  刑  有期徒刑7 年7月    犯 罪 日 期    108 年10 月21 日   偵查機關及案號 機  關 臺灣雲林地方檢察署       案 號   109年度偵字第4564號     最後事實審            法  院 臺灣雲林地方法院           案  號 109 年度訴字第748號    日  期 110 年5 月26日   確定判決            法  院 臺灣雲林地方法院           案  號 109 年度訴字第748號    日  期 110 年6 月29 日   是否為得易科罰金之案件  否   備         註  雲林地檢110年度執字第1919號